

DATOS DE CONTACTO



vice 012@hotmail.com



+52 2217041087



https://www.linkedin.com/i n/vicente-cortes-9a293a1a6/



https://github.com/aurox1000



2226581419

HABILIDADES PROFESIONALES

- Desarrollador web
- Scrum y Prototipos
- > Desarrollo Móvil
- ➤ BDD/BD
- > Empatía
- Iniciativa para pasar el rato con el equipo
- > Ciberseguridad

FORTALEZAS

- >> Adaptabilidad Resolución
- >> de problemas
- >>> Proactividad
- Trabajo en equipo Comunicación
- >> Humildad

Vicente Cortes Hernández

Desarrollador de software

RESUMEN PROFESIONAL

Soy Ingeniero en Tics, familiarizado con una amplia gama de utilidades y lenguajes. Tengo experiencia en C#, Python y JavaScript. Acostumbro a trabajar con equipos interculturales y globales colaborativamente, Me gustaría aprender nuevas tecnologías y mejorar profesionalmente.

EXPERIENCIA LABORAL

FREELANCE | DESARROLLADOR WEB

Dic.2020 |- Presente.

- > Desarrollo de paginas web, diseño.
- Backend(php, python, c#)
- Frontend(html5, bootstrap, css3.
- BDD(oracle, MySQL Database. SQL Server)

INGENIERO RESIDENTE | ASIATECH S.A de CV.

Feb. 2020 - Jun. 2020.

- > Residencia profesional en el area Desarrollo de software.
- > Metodología Prototipado y XP.
- > Front end y backend en C#, IDE Visual Studio, Framework Bunifu.

TECNICO DE SOPORTE | INSTITUTO TECNOL OGICO NACIONAL DE MEXICO.

Ju. 2019 - Dic. 2019

- > Servicio social en el departamento de sistemas y computación.
- > Mantenimiento preventivo y Correctivo de Hardware y Software
- Monitoreo de la red

FORMACIÓN ACADÉMICA

Instituto Tecnológico Nacional de México 2014-2020

Especialidad en estrategias de inteligencia de negocios.

Cisco Networking Academy

Actualmente estudiando Ciberseguridad, Programación, Redes, IOT, SO: Linux Ubuntu.

ILearningX-Huawei

Actualmente estudiando Inteligencia Artificial, Cloud Computing, Programación.

PROYECTOS PERSONALES

Portfolio Personal

https://aurox1000.github.io/portafolio-/